【裁判字號】    97,審易,131
【裁判日期】    971008
【裁判案由】    竊盜等
【裁判全文】
臺灣士林地方法院刑事判決             97年度審易字第131號
公  訴  人  臺灣士林地方法院檢察署檢察官
被      告  乙○○
上列被告因竊盜等案件，經檢察官提起公訴（97年度偵字第1081
8 號），被告於準備程序中就被訴事實為有罪之陳述，經本院裁
定改依簡式審判程序審理，並判決如下：
    主  文
乙○○意圖為自己不法之所有，而侵占遺失物，累犯，處罰金新
臺幣貳仟元，如易服勞役，以新臺幣壹仟元折算壹日；又於夜間
侵入住宅竊盜，累犯，處有期徒刑柒月。
    事  實
一、乙○○曾於民國96年間，因竊盜案件，經法院判處有期徒刑
    10月，減為有期徒刑5 月確定，甫於97年2 月20日易科罰金
    執行完畢。仍不知悔改，於97年7 月28日凌晨3 時許，在臺
    北市中山區某便利商店門口前，拾得甲○○所有之住處鑰匙
    及汽車行照，竟意圖為自己不法之所有，侵占入己，隨即循
    汽車行照上所載之地址，另行基於為自己不法所有之意圖，
    於同日夜間凌晨5 時16分許，駕駛其向不知情之友人胡淑琄
    所借用之車號5B─7197號自小客車，前往甲○○位於臺北縣
    淡水鎮○○路30巷2 弄38號住處，以上揭鑰匙開啟甲○○住
    處大門後，侵入甲○○住宅內，竊取停放在車庫之自小客車
    車內汽車音響主機、車裝電話、小喇叭等物後，復接續將一
    樓車庫內之DVD 光碟機、空氣清靜機、電源供應器、音響等
    物搬至其借用之上揭自小客車上，再返回2 樓，竊取筆記型
    電腦2 台、甲○○表弟之身分證及健保卡等物，得手後，將
    該等物品搬藏放在自小客車上，嗣甲○○返家後發現家中遭
    竊報警，經警調閱監視器錄影帶，始循線查獲乙○○，並起
    獲部分贓物，始悉上情。
二、案經臺北縣政府警察局淡水分局報請臺灣士林地方法院檢察
    署檢察官偵查起訴。
    理  由
一、本件被告所犯之竊盜等罪，並非法定刑為死刑、無期徒刑或
    最輕本刑3 年以上有期徒刑之罪，亦非高等法院管轄第一審
    之案件，被告於本院準備程序中就被訴事實均已為有罪之陳
    述，本院裁定改依簡式審判程序審理。是本件之證據調查，
    依刑事訴訟法第273 條之2 規定，不受同法第159 條第1 項
    、第161 條之2 、第161 條之3 、第163 條之1 及第164 條
    至第170 條規定之限制，故卷內所列各項證據，自得作為本
    案論罪科刑之證據，合先敘明。
二、前揭犯罪事實，業據被告乙○○於警詢時、偵查中、本院準
    備程序及審理時供認不諱（見偵卷第5 至7 頁、第46至47頁
    ，本院97年10月1 日準備程序筆錄及審判筆錄），核與被害
    人甲○○於警詢時指述情節相符（見偵卷第10至11頁、第12
    頁），並經證人胡淑琄於警詢時陳述屬實（見偵卷第9 頁）
    ，復有贓物認領保管單、扣押筆錄各1 份及監視器翻拍照片
    8 張在卷可資佐證（見偵卷第14至16頁、第20頁、第24至27
    頁），足認被告自白與事實相符。是本件事證明確，被告犯
    行均堪認定。
三、按刑法第321 條第1 項第1 款所謂之「夜間」，為日出前、
    日沒後（最高法院29年滬上字第63號判例參照）。被告於97
    年7 月28日5 時16分許侵入住宅竊盜，而該日之日出時約介
    於5 時18分至5 時20分間（見卷附北部地區日出日落時間表
    ），被告應成立於夜間侵入住宅竊盜罪。核被告所為，分別
    係犯刑法第337 條之侵占遺失物罪及同法第321 條第1 項第
    1 款之夜間侵入住宅竊盜罪。被告所犯上揭2 罪間，犯意各
    別，行為互殊，罪名不同，應予分論併罰。又被告有事實欄
    所述犯罪科刑執行情形，有臺灣高等法院被告前案紀錄表附
    卷可參，其於有期徒刑執行完畢後，5 年內故意再犯有期徒
    刑以上之本罪，應依刑法第47條第1 項之規定論以累犯，並
    加重其刑。爰審酌被告有多次竊盜前科，年輕力壯，原應思
    正途謀生，為購買毒品施用而一再竊取他人財物，兼衡其犯
    罪之動機、目的、手段，所侵占及竊得之財物價值，並考量
    被告已與被害人達成民事調解（見卷附之調解紀錄表影本）
    ，被害人並表示不願追究及原諒之情，及其犯後坦承犯行，
    態度尚佳、家庭狀況等一切情狀，分別量處如主文所示之刑
    。
據上論斷，應依刑事訴訟法第299 條第1 項前段、第273 條之1
第1 項，刑法第337 條、第321 條第1 項第1 款、第42條第3 項
、第47條第1 項，刑法施行法第1 條之1 ，判決如主文。
本案經檢察官鄭富城到庭執行職務。
中    華    民    國    97    年    10    月    8     日
                  刑事第一庭法  官  洪英花
以上正本證明與原本無異。
如不服本判決，應於收受送達後10日內向本院提出上訴書狀，其
未敘述上訴之理由者並得於提起上訴後20日內向本院補提理由書
（均須按他造當事人之人數附繕本）。
                            書記官  趙彩彤
中    華    民    國    97    年    10    月    8     日
附錄論罪科刑法條全文：
中華民國刑法第321條（加重竊盜罪）
犯竊盜罪而有左列情形之一者，處六月以上、五年以下有期徒刑
一、於夜間侵入住宅或有人居住之建築物、船艦或隱匿其內而
    犯之者。
二、毀越門扇、牆垣或其他安全設備而犯之者。
三、攜帶兇器而犯之者。
四、結夥三人以上而犯之者。
五、乘火災、水災或其他災害之際而犯之者。
六、在車站或埠頭而犯之者。
前項之未遂犯罰之。
中華民國刑法第337條（侵占遺失物罪）
意圖為自己或第三人不法之所有，而侵占遺失物、漂流物或其他
離本人所持有之物者，處5百元以下罰金。


司法院資訊處製作；財團法人民間司法改革基金會備份。
